臺灣桃園地方法院刑事判決
111年度審交易字第178號
公  訴  人  臺灣桃園地方檢察署檢察官 
被      告  游永乾



上列被告因公共危險案件，經檢察官提起公訴（111年度偵字第7
771號），被告於本院準備程序進行中，就被訴事實為有罪之陳
述，經本院告知簡式審判程序意旨，並聽取當事人意見後，裁定
依簡式審判程序審理，判決如下：
    主  文
游永乾犯不能安全駕駛動力交通工具罪，累犯，處有期徒刑捌月
。
    事實及理由
一、本案犯罪事實及證據，除證據部分補充「被告游永乾於本院
    審理時之自白」外，其餘均引用起訴書之記載（如附件）。
二、新舊法比較：
    按行為後法律有變更者，適用行為時之法律。但行為後之  
    法律有利於行為人者，適用最有利於行為人之法律。刑法  
    第2 條第1 項定有明文。經查，被告行為後，刑法第185   
     條之3 第1 項之規定業於民國111 年1 月28日修正公布， 
     並自同月30 日生效施行，修正前刑法第185 條之3 第1 項
      規定：「駕駛動力交通工具而有下列情形之一者，處2 年
      以下有期徒刑，得併科20萬元以下罰金」，修正後則規定
      ：「駕駛動力交通工具而有下列情形之一者，處3 年以下
      有期徒刑，得併科30萬元以下罰金」，已將法定刑自「2
    年  以下有期徒刑，得併科20萬元以下罰金」，提高為「3 
    年  以下有期徒刑，得併科30萬元以下罰金」，經比較新、
    舊  法結果，自以修正前之規定對被告較為有利，依刑法第
    2  條第1 項前段規定，被告本件犯行應仍適用行為時即修
    正  前刑法第185 條之3 第1 項規定處罰。　　
三、論罪科刑：
  ㈠核被告所為，係犯修正前刑法第185 條之3 第1 項第1 款之
    不能安全駕駛動力交通工具罪。
  ㈡依照司法院釋字第775號解釋意旨及刑事訴訟法第161條第1項
    規定可知，檢察官就前階段被告構成「累犯事實」負擔主張
    及舉證責任，並就後階段被告依累犯規定「加重其刑事項」
    負擔主張及說明責任（最高法院110年度台上大字第5660號
    裁定意旨參照）。本件檢察官就被告有犯罪事實欄所載之累
    犯事實，業已提出被告之前案紀錄表在案（參起訴書之記載
    及111年度偵字第7771號卷第105頁），且為被告所坦白承認
    （參本院審卷111年6月27日審判筆錄第3頁），應認足以證
    明被告累犯之事實。又檢察官於審理時主張被告一再犯本罪
    ，請本院依累犯之規定加重其刑。而被告前因公共危險案件
    ，經本院以106年度審交易字第1031號判決判處有期徒刑10
    月確定，甫於108年2月25日（起訴書誤載為108年2月5日，
    應予更正）徒刑執行完畢出監等情，有臺灣高等法院被告前
    案紀錄表在卷可參(見審卷第21頁)。本院審酌其受有期徒刑
    執行完畢後，5年以內故意再犯本案有期徒刑以上之罪，為
    累犯。且係一再犯同罪質之罪，足見其惡性及對刑罰反應力
    薄弱，應依刑法第47條第1 項規定，加重其最低本刑（司法
    院大法官會議釋字第775號解釋意旨參照）。
  ㈣爰以行為人之責任為基礎，審酌被告漠視政府對酒後不駕駛
    動力交通工具之法令宣導，罔顧自己之生命、身體，更不顧
    公眾往來與其他用路人之安全，依舊貿然於酒後駕車上路，
    顯見其輕忽酒後駕車所造成之潛在危險性，法治觀念薄弱。
    且被告前已多次犯刑法第185條之3公共危險罪，而分經法院
    判處罪刑確定。竟仍不知警惕，一再漠視法律禁令，又再犯
    本案，實屬不該。併衡酌被告本案吐氣所含酒精濃度為每公
    升1.00毫克，暨其犯後坦承犯行，態度尚可，及其有心臟疾
    病、領有中華民國身心障礙證明等一切情狀，量處如主文所
    示之刑。
四、應適用之法條：
　　刑事訴訟法第273 條之1 第1 項、第299 條第1 項前段、第
    310 條之2 、第454 條第2 項，刑法第2 條第1 項前段、修
    正前刑法第185 條之3 第1 項第1 款、刑法第47條第1 項，
    刑法施行法第1 條之1 第1 項。
五、如不服本判決應於收受判決後20日內向本院提出上訴書狀，
    並應敘述具體理由。其未敘述上訴理由者，應於上訴期間屆
    滿後20日內向本院補提理由書（均須按他造當事人之人數附
    繕本）「切勿逕送上級法院」。
本案經檢察官劉仲慧到庭執行職務。
中　　華　　民　　國　　111 　年　　7 　　月　　20　　日
                    刑事審查庭    法  官  呂曾達
以上正本證明與原本無異。
如不服本判決應於收受判決後20日內向本院提出上訴書狀，並應
敘述具體理由。其未敘述上訴理由者，應於上訴期間屆滿後20日
內向本院補提理由書(均須按他造當事人之人數附繕本)「切勿逕
送上級法院」。 
   　　　　　　　　　　　　　　　 書記官　楊淨雲　
中　　華　　民　　國　　111 　年　　7 　　月　　21　　日
附錄本案論罪科刑依據之法條：
修正前中華民國刑法第185 條之3 第1 項
駕駛動力交通工具而有下列情形之一者，處2 年以下有期徒刑，
得併科20萬元以下罰金：
一、吐氣所含酒精濃度達每公升0.25毫克或血液中酒精濃度達百
    分之0.05以上。
二、有前款以外之其他情事足認服用酒類或其他相類之物，致不
    能安全駕駛。
三、服用毒品、麻醉藥品或其他相類之物，致不能安全駕駛。
附件：
臺灣桃園地方檢察署檢察官起訴書
                                     111年度偵字第7771號
　　被　　　告　游永乾　男　44歲（民國00年0月0日生）
　　　　　　　　　　　　住雲林縣○○鄉○○村○○路00號
　　　　　　　　　　　　居雲林縣○○鄉○○路000○0號
　　　　　　　　　　　　國民身分證統一編號：Z000000000號
上列被告因公共危險案件，已經偵查終結，認應該提起公訴，茲
將犯罪事實及證據並所犯法條分敘如下：
　　　　犯罪事實
一、游永乾前於民國106年間，因公共危險案件，經臺灣桃園地
    方法院以106年度審交易字第1031號判決判處有期徒刑10月
    確定，甫於108年2月5日徒刑執行完畢出監。詎猶不知警惕
    ，自110年12月4日晚間5時10分許起至同日晚間5時30分許止
    ，在原位於桃園市○○區○○○街00號1樓住處內飲用高粱  酒後
    ，明知飲酒後已達不得駕駛動力交通工具之程度，未待 體
    內酒精消退，仍基於酒後駕駛動力交通工具之犯意，旋即 
    自上址，騎乘車牌號碼000-000號普通重型機車，欲前往桃 
    園市中壢區文化路某處購買晚餐。嗣於同日晚間5時44分許
    ，行經桃園市中壢區文化路與吉林路口附近，不慎與高永逸
    所駕駛之車牌號碼000-0000號自用小客車發生碰撞（高永逸
    未受傷）。經警據報到場處理，於同日晚間5時54分許，檢
    測游永乾吐氣所含酒精濃度仍高達每公升1.00毫克，始悉上
    情。
二、案經桃園市政府警察局中壢分局報告偵辦。
        證據並所犯法條
一、上開犯罪事實，業據被告游永乾於警詢時及偵查中供承不諱
    ，核與證人高永逸於警詢時證述之情節相符；並有桃園市政
    府警察局酒精測定紀錄表、衛生福利部桃園醫院出具之診斷
    證明書、桃園市政府警察局中壢分局文化派出所職務報告
    、道路交通事故現場圖、道路交通事故調查報告表㈠㈡、桃 
    園市政府警察局舉發違反道路交通管理事件通知單、中華電
     信之證號查詢汽車駕駛人表單2份、車輛詳細資料報表2份
    及 照片17張在卷可稽。核被告自白與事實相符，其犯嫌堪
    予認 定。
二、核被告所為，係犯修正前刑法第185條之3第1項第1款之公共
    危險罪嫌。又被告前有如犯罪事實欄所載之論罪科刑及執行情
    形，有本署刑案資料查註紀錄表附卷可憑，其於徒刑執行完畢5
    年內，故意再犯本件有期徒刑以上之罪，為累犯，請參照司法
    院大法官釋字第775號解釋意旨及刑法第47條第1項之規定，
    審酌依累犯之規定加重其刑。
三、依刑事訴訟法第251條第1項提起公訴。
　  此　致
臺灣桃園地方法院
中    華    民    國    111    年     3   月    16   日
                               檢 察 官   楊 朝 森
本件正本證明與原本無異
中　　華　  民　　國　  111    年     3   月    23   日
                               書 記 官   邱 絹 蓉
附錄本案所犯法條全文
(修正前)中華民國刑法第185條之3
駕駛動力交通工具而有下列情形之一者，處 2 年以下有期徒刑
，得併科 20 萬元以下罰金：
一、吐氣所含酒精濃度達每公升零點二五毫克或血液中酒精濃度
    達百分之零點零五以上。
二、有前款以外之其他情事足認服用酒類或其他相類之物，致不
    能安全駕駛。
三、服用毒品、麻醉藥品或其他相類之物，致不能安全駕駛。
因而致人於死者，處 3 年以上 10 年以下有期徒刑；致重傷者
，處 1 年以上 7 年以下有期徒刑。
曾犯本條或陸海空軍刑法第 54 條之罪，經有罪判決確定或經緩
起訴處分確定，於五年內再犯第 1 項之罪因而致人於死者，處
無期徒刑或 5 年以上有期徒刑；致重傷者，處 3 年以上 10 年
以下有期徒刑。